【裁判字號】    90,上易,1872
【裁判日期】    900718
【裁判案由】    竊盜
【裁判全文】
臺灣高等法院刑事判決                            九十年度上易字第一八七二號
    上  訴  人
    即  被  告  乙○○
右上訴人因竊盜案件，不服臺灣板橋地方法院九十年度易字第八０四號，中華民國九
十年四月十二日第一審判決（起訴案號：臺灣板橋地方法院檢察署九十年度偵字第八
一六號）提起上訴，本院判決如左：
    主  文
上訴駁回。
    事實及理由
一、本案經本院審理結果，認第一審判決以被告乙○○所為係犯刑法第三百二十一條
    第一項第一款、第三款之罪，判處有期徒刑柒月，並將扣案之螺絲起子壹把沒收
    ，認事用法及量刑均無不當，應予維持，並引用附件第一審判決書記載之事實、
    證據及理由。
二、被告上訴意旨略以﹕係因小孩住院急診，臨時籌不到錢，並有六十幾歲父母待養
    ，不得已始竊盜，請予從輕量刑，給予自新之機會云云。
三、查被告乙○○坦承犯本案竊盜罪。所辯小孩住院急診，並未提出相關診斷證明，
    是否可信，已非無疑；且小孩生病及父母年老待養，至多僅關犯罪之動機或目的
    ，雖係量刑時應審酌之事由之一，並不足以阻犯罪之成立。而原審於量刑時，已
    審酌被告有竊盜前科之素行及其智識程度、犯罪動機、目的、手段、所生危害及
    其犯罪後尚能坦承犯行，態度良好等一切情狀。本院認原審所量處之刑堪稱允適
    。被告上訴意旨請求從輕量刑，指摘原判決不當為無理由，應予駁回。
據上論斷，應依刑事訴訟法第三百七十三條、第三百六十八條，判決如主文。
本案經檢察官鍾鳳玲到庭執行職務。
中     華     民     國     九十     年       七      月     十七       日
                                    審判長法  官  吳  啟  民
                                          法  官  蘇  隆  惠
                                          法  官  林  瑞  斌
右正本證明與原本無異。
不得上訴。
                                          書記官  丁  淑  蘭
中      華      民      國     九十     年     七     月     十八       日
附錄：本判決論罪科刑法條全文
刑法第三百二十一條第一項第一、三款
犯竊盜罪而有左列情形之一者，處六月以上五年以下有期徒刑：
一、於夜間侵入住宅或有人居住之建築物、船艦或隱匿其內而犯之者。
三、攜帶兇器而犯之者。
附件﹕
臺灣板橋地方法院刑事判決                            九十年度易字第八四號
    上  訴  人  臺灣板橋地方法院檢察署檢察官
    被      告  乙○○  男  三十三歲（民國○○○年○月○○○日生）
                        住臺北縣泰山鄉○○路○段三三０巷六號
                        身分證統一編號：Ｆ一二一三三號
    選任辯護人  蔡明熙律師
右列被告因竊盜案件，經檢察官提起公訴（九十年度偵字第八一六號），本院判決如
左：
    主  文
乙○○攜帶兇器於夜間侵入住宅竊盜，處有期徒刑柒月。
扣案之螺絲起子壹把沒收。
    事  實
一、乙○○曾於民國八十年間，因竊盜案件，經本院判處有期徒刑二年六月確定，於
    八十三年六月九日執行完畢，竟不知警惕，意圖為自己不法之所有，趁人不知注
    意之際，於八十九年十二月二十二日晚上八時三十分許之夜間，至台北縣新莊中
    正路五百十四巷七十五號三樓甲○○之住處，以其所有、客觀上有危險性可作為
    兇器使用之螺絲起子一把打開李住順上揭住處門鎖之方式，侵入其內，竊取甲○
    ○所有之現金新台幣（下同）二萬一千五百元，得手後正欲離去時，適甲○○返
    家，乙○○見狀即予逃逸，嗣逃至台北縣新莊市○○路五一四巷口時，為警查獲
    ，並扣得其所有之螺絲起子一把。
二、案經臺北縣警察局新莊分局報請臺灣板橋地方法院檢察署檢察官偵查起訴。
    理  由
一、右開事實，業據被告乙○○於警訊時、偵查中及本院審理中均坦承不諱，核與被
    害人甲○○指述之失竊情節相符，且有贓物認領保管單一紙附卷可稽，復有被告
    所有之螺絲起子一把扣案可資佐證，足見被告之自白與事實相符，從而被告之事
    證明確，犯行堪以認定，應依法論科。
二、查被告於夜間攜帶其所有，客觀上足以對人之生命、身體、安全構成威脅可作為
    兇器使用之螺絲起子，侵入被害人甲○○之住處，為本件竊盜犯行。核其所為，
    係犯刑法第三百二十一條第一項第一、三款之罪。查被告前曾有如事實欄所載之
    犯罪科刑及執行紀錄，有臺灣高等法院檢察署刑案紀錄簡覆表在卷可稽，雖尚不
    構成累犯，惟審酌被告之素行已有竊盜前科，又其智識程度、犯罪動機、目的、
    手段、所生危害及其犯罪後尚能坦承犯行，態度良好等一切情狀，量處如主文所
    示之刑。
三、扣案之螺絲起子一把，為被告所有，供犯本罪所用之物，已據被告供明在卷，併
依法宣告沒收。
據上論斷，應依刑事訴訟法第二百九十九條第一項前段，刑法第三百二十一條第一項
第一、三款、第三十八條第一項第二款，判決如主文。
本案經檢察官朱帥俊到庭執行職務。
中      華      民      國      九十      年      四      月    十二    日
                                      臺灣板橋地方法院刑事第五庭
                                          法  官
如不服本判決應於送達後十日內向本院提出上訴狀
附錄本案論罪科刑法條全文
刑法第三百二十一條第一項第一、三款：


司法院資訊處製作；財團法人民間司法改革基金會備份。
